【裁判字號】    97,交易,326
【裁判日期】    971231
【裁判案由】    竊盜等
【裁判全文】
臺灣桃園地方法院刑事判決             97年度交易字第326號
公  訴  人  臺灣桃園地方法院檢察署檢察官
被      告  乙○○
上列被告因竊盜等案件，經檢察官提起公訴（97年度偵字第2474
7 號），被告為有罪之陳述，本院合議庭裁定改行簡式審判程序
，並判決如下：
    主  文
乙○○竊盜，累犯，處有期徒刑柒月；又服用酒類，不能安全駕
駛動力交通工具而駕駛，累犯，處有期徒刑陸月。應執行有期徒
刑拾月。
    事  實
一、乙○○曾有多次公共危險、竊盜前科，且因竊盜案件，經本
    院判處有期徒刑6 月確定，甫於民國97年11月16日執行完畢
    。詎不知悔改，於97年11月25日上午6 時許，在桃園縣中壢
    市○○路公園內飲用米酒後，於同日下午3 時25分許，在桃
    園縣中壢市○○路105 號前，見甲○○妹妹林麗秀所有之車
    號CJ6-733 號重型機車未將鑰匙取下，竟意圖為自己不法之
    所有，徒手發動竊取該機車，且其明知當日飲酒已達不能安
    全駕駛之狀態，竟仍騎乘該機車離去，甲○○隨即發現尾隨
    在後，嗣於同日下午3 時30分許，在桃園縣中壢市○○○路
    ○ 段11號前將乙○○攔下，並報警處理，警方對乙○○施以
    呼氣酒精濃度測試，測得其呼氣中所含酒精濃度達每公升0.
    68毫克，超過0.55毫克，已達不能安全駕駛之標準，而悉上
    情。
二、案經桃園縣政府警察局中壢分局報告臺灣桃園地方法院檢察
    署檢察官偵查起訴。
    理  由
一、本件被告乙○○所犯係死刑、無期徒刑或最輕本刑為3 年以
    上有期徒刑或高等法院管轄第一審案件以外之罪，其於準備
    程序期日就被訴事實為有罪之陳述，經本院告知簡式審判程
    式之旨，並聽取公訴人及被告之意見後，經合議庭裁定由受
    命法官獨任進行簡式審判程序，是依刑事訴訟法第273 條之
    2 規定，本件之證據調查，不受同法第159 條第1 項、第16
    1 條之2 、第161 條之3 、第163 條之1 及第164 條至第17
    0 條規定之限制，合先敘明。
二、前揭犯罪事實，業據被告坦承不諱，並經證人甲○○證述甚
    詳，復有贓物認領保管單、桃園縣政府警察局道路交通事故
    當事人酒精測定紀錄表、汽車駕駛人酒後生理協調平衡檢測
    紀錄卡、刑法第185 條之3 案件測試觀察紀錄表、桃園縣政
    府警察局舉發違反道路交通管理事件通知單、車籍查詢基本
    資料在卷可稽，被告前揭犯嫌應堪認定。
三、核被告乙○○所為，係犯刑法第320 條第1 項之竊盜罪及同
    法第185 條之3 公共危險罪。所犯上開2 罪犯意各別，行為
    互殊，應予分論併罰。被告曾受事實欄所載之徒刑執行完畢
    ，此有臺灣高等法院被告前案紀錄表1 份供參，其受徒刑之
    執行完畢，於5 年內故意再犯本件有期徒刑以上之罪，為累
    犯，應依刑法第47條第1 項規定，加重其刑。爰審酌被告之
    素行，犯罪之動機、目的、手段，此次被查獲時呼氣酒精濃
    度達每公升0.68毫克，及於犯後坦承犯行，態度尚屬良好等
    一切情狀，各量處如主文所示之刑，並定其應執行之刑。檢
    察官雖就被告具體求處有期徒刑9 月，惟本院認以量處如主
    文所示之刑為適當，公訴人之求刑，尚欠妥適，附此敘明。
四、另檢察官雖請求命被告於刑之執行前入勞動場所強制工作，
    惟按竊盜犯贓物犯保安處分條例第2 條第4 項規定，應執行
    之刑未達1 年以上者，不適用該條例。本院科刑時已審酌被
    告上揭各項情狀，認就本件犯罪判處應執行有期徒刑9 月即
    屬適當，自不適用竊盜犯贓物犯保安處分條例相關規定；另
    被告雖有數次竊盜前科，然犯罪時間分別為95年7 月5 日、
    96年6 月26日、97年1 月22日及23日，均相隔約半年、1 年
    之期間，尚難遽認其等確有犯竊盜罪之習慣，與刑法第90條
    第1 項前段規定「有犯罪之習慣」之要件尚屬有間。復考量
    其等本案犯罪行為之嚴重性尚非重大，所竊取之財物價值亦
    非甚鉅，於犯罪後亦均坦承犯行不諱，尚知悔悟，是本院審
    酌被告犯罪情節，認判處如主文所示之刑，應認足收遏止並
    矯治其犯罪行為之效果，尚無令被告於刑前強制工作之必要
    ，爰不諭知於刑之執行前令入勞動場所強制工作，併予敘明
    。
據上論斷，應依刑事訴訟法第273 條之1 第1 項、第299 條第1
項前段，刑法第320 條第1 項、第185 條之3 、第47條第1 項、
第51條第5 款，刑法施行法第1 條之1 第1 項、第2 項前段，判
決如主文。
本案經檢察官徐文豪到庭執行職務。
中    華    民    國    97    年    12    月    31    日
                  交通法庭    法  官  林宜靜
以上正本證明與原本無異。
如不服本判決應於收受判決後10日內向本院提出上訴書狀，並應
敘述具體理由。其未敘述上訴理由者，應於上訴期間屆滿後20日
內向本院補提理由書 (均須按他造當事人之人數附繕本)「 切勿
逕送上級法院」。
                              書記官  黃俊燁
中    華    民    國    97    年    12    月    31    日
附錄論罪科刑法條
中華民國刑法第320條（普通竊盜罪、竊佔罪）
意圖為自己或第三人不法之所有，而竊取他人之動產者，為竊盜
罪，處 5 年以下有期徒刑、拘役或 5 百元以下罰金。
意圖為自己或第三人不法之利益，而竊佔他人之不動產者，依前
項之規定處斷。
前二項之未遂犯罰之。
中華民國刑法第185條之3
服用毒品、麻醉藥品、酒類或其他相類之物，不能安全駕駛動力
交通工具而駕駛者，處1 年以下有期徒刑、拘役或科或併科15萬
元以下罰金。


司法院資訊處製作；財團法人民間司法改革基金會備份。
